臺灣高等法院刑事判決　　　　　　　　 100年度上易字第57號
上　訴　人
即　被　告　劉世福
上列上訴人因詐欺案件，不服臺灣新竹地方法院99年度易字第
114號，中華民國99年12月10日第一審判決（起訴案號：臺灣新
竹地方法院檢察署98年度偵續字第60號），提起上訴，本院判決
如下：
    主  文
上訴駁回。
    理  由
一、依刑事訴訟法第350條、第361條、第362條、第367條規定，
    不服地方法院之第一審判決而上訴者，須提出上訴書狀，並
    應敘述具體理由，為上訴必備之程式；其所提出之書狀未敘
    述上訴理由，或僅曾以言詞陳述上訴理由者，均應於上訴期
    間屆滿後20日內補提理由書於第一審法院。第一審法院經形
    式審查，認逾期未補提上訴理由者，應定期間先命補正；逾
    期未補正者，為上訴不合法律上之程式，應以裁定駁回。倘
    已提出上訴理由，但所提非屬具體理由者，則由第二審法院
    以上訴不合法律上之程式，判決駁回。而所謂具體理由，必
    係依據卷內既有訴訟資料或提出新事證，指摘或表明第一審
    判決有何採證認事、用法或量刑等足以影響判決本旨之不當
    或違法，而構成應予撤銷之具體事由，始克當之（例如：依
    憑證據法則具體指出所採證據何以不具證據能力，或依憑卷
    證資料，明確指出所為證據證明力之判斷如何違背經驗、論
    理法則）；倘僅泛言原判決認定事實錯誤、違背法令、量刑
    失之過重或輕縱，而未依上揭意旨指出具體事由，或形式上
    雖已指出具體事由，然該事由縱使屬實，亦不足以認為原判
    決有何不當或違法者（例如：對不具有調查必要性之證據，
    法院未依聲請調查亦未說明理由，或援用證據不當，但除去
    該證據仍應為同一事實之認定），皆難謂係具體理由，俾與
    第二審上訴制度旨在請求第二審法院撤銷、變更第一審不當
    或違法之判決，以實現個案救濟之立法目的相契合，並節制
    濫行上訴（最高法院97年度台上字第892 號刑事判決意旨參
    照）。
二、上訴人即被告劉世福上訴意旨略以：本件乃是單純借貸，僅
    因未如期償還，被判詐欺，有損名譽。法院僅以送貨單、收
    據即判詐欺，也太扯，欲加之罪，何患無詞云云。
三、經查：本件原判決以訊據被告固不否認其係於鹽順公司擔任
    司機，曾多次負責將嘉沅公司向臺塑公司仁武廠購買之原料
    運送至嘉沅公司，自證人葉鈺秀處取得新台幣(下同)47萬元
    現金，並交付2 張成品交運單，以擔保另一車較為便宜之原
    料確實會送達，此據證人林村鎮（見偵續字第60號卷第16至
    18頁）、葉鈺秀（見97年度交查字第87號卷第20、21頁、偵
    續字第60號卷第17頁）供明，核與證人林雙山、許依婷、魏
    秀鳳證述情節相符。而成品交運單須經客戶簽收後交回臺塑
    公司完成作業，鹽順公司須持以向臺塑公司請領運費，若遺
    失須繳交罰款予台塑公司一情，亦據證人戴登財證述屬實（
    見偵續字第60號卷第15至16頁）。又被告對其於民國97 年7
    月1日，駕駛車牌號碼8J-736 號貨車搭載證人盧建文運送貨
    物至嘉沅公司，於取得47 萬元現金，再交付2張成品交運單
    予葉鈺秀，與盧建文離開嘉沅公司後，將貨車棄置於新竹縣
    竹北市○○○路上，與盧建文分手各自離開等情亦不爭執在
    卷（見易字卷第23頁），核與盧建文所證內容大致相符（見
    97年度交查字第87號卷第28、29頁，偵續字第60 號卷第26
    、27頁），顯示被告係事後畏罪棄車潛逃。參以被告所簽具
    之切結書尚有「收據」二字，內容亦為「茲收到嘉沅工業股
    份有限公司現金肆拾柒萬元整，簽收人：劉世福...」，葉
    鈺秀等顯係以嘉沅公司名義而支付，益徵葉鈺秀等所稱係為
    公司訂購較便宜之原料而支付47萬元款項等情非虛為據，駁
    斥被告該筆47萬元係其向葉鈺秀所借款項之答辯，而認定被
    告確有詐欺取財之犯行。再審酌被告96年曾受有期徒刑之宣
    告，有本院被告前案紀錄表在卷可稽，被告於96年7月18日
    徒刑執行完畢後5年內故意再犯本件有期徒刑之罪，為累犯
    ，依刑法第47條第1項規定加重其刑。爰審酌被告前曾有竊
    盜、妨害自由各1次及偽造文書、詐欺各2次等前科紀錄，素
    行不良，仍不知悛悔，正值青壯不尋正途，而以詐欺手段取
    得47萬元，金額非微，使他人受有損害；且被告於原審言詞
    辯論終結前，曾多次空言表示將返還該筆款項並與對方達成
    和解，顯被告僅係推託而無返還款項真意，參以被告犯後猶
    飾詞否認犯行，態度非佳等一切情狀，量處有期徒刑1年6月
    等情，均已詳敘其所憑證據、認定理由及量刑依據，從形式
    上觀察並無任何採證認事、用法或量刑之不當或違法。被告
    上訴意旨僅泛稱乃是單純借貸，僅因未如期償還，被判詐欺
    ，有損名譽。法院僅以送貨單、收據即判詐欺，太離譜，欲
    加之罪，何患無詞云云，指摘原判決不當，就原判決已明白
    論斷之事項空泛指摘，非依據卷內訴訟資料或提出新事證，
    具體指摘或表明第一審判決有何足以影響判決本旨之不當或
    違法，而構成應予撤銷之具體事由，與刑事訴訟法第361 條
    第2 項所稱「具體理由」，尚非相當。揆諸上開說明，被告
    上訴應認違背刑事訴訟法第361條第2項「上訴書狀應敘述具
    體理由」之規定，依同法第367 條前段規定，應以判決駁回
    上訴，並不經言詞辯論為之。
四、據上論斷，應依刑事訴訟法第367條前段、第372條，判決如
    主文。
中    華    民    國  100    年    1    月  18    日
                  刑事第十三庭審判長法  官  曾德水
                                    法  官  王復生
                                    法  官  楊貴雄
以上正本證明與原本無異。
不得上訴。
                                    書記官  廖純瑜
中    華    民    國   100    年    1     月    18    日
不得上訴